Candy Nohemí Velazco Mendiola

Baja California, Mexico · <u>linkedin.com/in/candy-velazco/</u> · +52 686 340 5845 · nohemivelazco3@gmail.com

Ingeniera en sistemas computacionales especializada en desarrollo web y móvil, particularmente en tecnologías front-end. Experiencia en análisis de software y documentación. Tengo un impulso implacable por la mejora continua y una pasión profundamente arraigada por aprender cosas nuevas.

EXPERIENCIA PROFESIONAL

Fixer MX México

Desarrollador Web | Desarrollador Móvil

Julio 2024-Actualidad

- Desarrollar el Front-end y Back-end de la aplicación móvil utilizando Flutter y Dart, implementando nuevas funcionalidades que optimizaron la experiencia del usuario.
- Implementar funciones con AWS Lambda que automatizaron procesos clave en la aplicación.
- Optimizar la conectividad entre la aplicación móvil y el Back-end a través de APIs Gateway
- Diseñar y rediseñar la página web de la empresa usando Angular y AWS Amplify, lo que resultó en un sitio web 20% más rápido y visualmente más atractivo.
- Integrar tecnologías de Front-end y Back-end de manera fluida para mejorar la escalabilidad y el mantenimiento del sistema.

TECNOLOchicas México

Instructora Técnica Julio 2024–Actualidad

- Implementé proyectos prácticos que integran tecnologías básicas como HTML, CSS y JavaScript, fortaleciendo el aprendizaje aplicado.
- Mejorar las habilidades técnicas de las participantes en un 80% a través de sesiones personalizadas y resolución de dudas en tiempo real.
- Desarrollar materiales educativos y prácticas que incrementan la comprensión de conceptos de desarrollo web front-end y programación de aplicaciones.
- Diseñar estrategias de enseñanza adaptadas a diferentes niveles de conocimiento, facilitando el avance progresivo de las estudiantes.

EDUCACIÓN

Instituto Tecnológico de Mexicali

Ingeniería en Sistemas Computacionales

Baja California, México 2020- 2024

. ~ 110

Cecyte BC Plantel Compuertas

Baja California, México

Técnico en Programación

2017-2020

SKILLS ADICIONALES

- Certificados: AWS Academy Cloud Foundations,
- **Lenguajes y Frameworks:** React.js, Node.js, Express.js, Angular, Vue.js Python, C++, C#, HTML, CSS, Bootstrap, Tailwind, JavaScript, Flutter, Dart, SQL.
- **Herramientas:** Git, Docker, Figma, AWS, Azure, Google Cloud, MySQL, Microsoft SQL Server, Firebase, MongoDB.
- Nativo en Español. C1 en Inglés.